臺灣臺中地方法院刑事判決
                                  110年度訴字第1183號   
公  訴  人  臺灣臺中地方檢察署檢察官
被      告  張繹鎧


選任辯護人  李思樟律師
            王邦安律師
上列被告因違反槍砲彈藥刀械管制條例等案件，經檢察官提起公
訴（110年度偵字第7671號）及移送併辦（110年度少連偵字第27
3號），本院判決如下:
    主    文
乙○○未經許可，寄藏制式手槍，處有期徒刑陸年，併科罰金新臺
幣壹拾萬元，罰金如易服勞役，以新臺幣壹仟元折算壹日。又成
年人與少年意圖供行使之用而攜帶兇器在公眾得出入之場所聚集
三人以上實施強暴，處有期徒刑壹年貳月。應執行有期徒刑陸年
拾月。
扣案如附表編號1至2、4至6所示之物，均沒收。未扣案如附表編
號9所示之物，沒收，於全部或一部不能沒收或不宜執行沒收時
，追徵其價額。
    犯罪事實
一、乙○○( 綽號「小鎧」、「阿翔」) 明知可發射子彈具有殺
    傷力之手槍及子彈，均為槍砲彈藥刀械管制條例第4條第1項
    第1、2款所管制之物，非經中央主管機關許可，不得寄藏、
    持有，竟基於寄藏可發射子彈具有殺傷力之手槍及子彈之犯
    意，於民國107年8、9月間之某日，在位於臺中市南屯區五
    權西路二段惠中加油站附近，許元榕（已於109年8月27日死
    亡）將具有殺傷力之如附表編號1、2所示制式手槍(管制編
    號：0000000000號及0000000000號)，及具有殺傷力之附表
    編號3所示子彈，一起寄放在乙○○住處，而由乙○○收受藏放
    至查獲日即110年2月24日晚間8時50分許為止。
二、乙○○緣於110年2月22日，因其友人潘承澤(綽號「潘潘」）
    與少年羅０辰(94年1月出生，姓名年籍詳卷)間有財務糾葛，
    乃持所有如附表編號9所示之手機上內建社群軟體臉書之Mes
    senger與少年羅０辰聯絡並商議處理事宜，俟後，其等意見
    不合而爭執，相約於同年月23日凌晨0時許，前往位於臺中
    市○區○○○路000號與○○巷附近公眾得出入之重劃區內談判(下
    稱系爭重劃區)。詎其竟基於意圖供行使之用而攜帶兇器在
    公共場所或公眾得出入之場所，聚集3人以上施強暴脅迫之
    犯意，於同年月22日上午11時許，在通訊軟體WECHAT(即微
    信)名稱「支援」群組中發送訊息：「今天晚上九點多幫我
    支援一下。我被啾輸贏。對方前天跑來家裡巷口按喇叭叫我
    出來現在又發文嗆我不敢出來。九點半合興宮集合」等內容
    ，向該群組其他人員請求到場支援，少年潘○○(93年3月生)
    、鄭○○(93年8月生)、吳○○(92年6月生)、黃○○(92年9月生)
    、蔡○○(92年10月生)、林○○(92年10月生)、柯○○(92年12月
    生)、張○○(92年11月生)、林○○(93年6月生)、林○○(93年5月
    生）（上開少年10人姓名年籍均詳卷，涉犯妨害秩序等部分
    ，檢察官另案移送本院少年法庭調查審理)、莊博安、潘緯
    杰、高宇紳、周佑庭、陳尹鈞、方浩宇(上揭6人涉犯妨害秩
    序部分，檢察官另案偵查中)及姓名年籍不詳之其他人員等
    人，各得悉上開訊息後，均與乙○○共同基於上開犯意聯絡，
    即於同日當晚，即由莊博安駕駛車號000-0000號車輛並搭載
    潘瑋杰、少年蔡○○、柯○○；少年林○○駕駛車號000-0000號車
    輛並搭載少年張○○、林○○、鄭○○；少年潘○○駕駛乙○○所有車
    號000-0000號車輛並搭載少年吳○○、黃○○，以及其餘人員各
    搭乘不詳車牌號碼之其他車輛，分別攜帶客觀上足供兇器使
    用之金屬或木質球棒，前往至系爭重劃區，及乙○○指示潘０
    皓至位於臺中市○區○○街00巷00號乙○○上址住處，將如附表
    一編號4所示空氣槍，拿到乙○○之車號000-0000號車內置放
    ，以供預備之用；而乙○○由上址住處步行至系爭重劃區，與
    上開支援人員會合。之後，乙○○等人於翌日(即23日)凌晨0
    時29分許，見少年羅○○攜同屈孟勳、廖家祥、張凱筌、林柏
    伸、游濬嘉、蘇煒鈞、鄭偉哲、張桓瑜、張烈及姓名年籍不
    詳之人員，分乘數台車號不詳之自用小客車至系爭重劃區之
    際，即下車分持上揭球棒，朝對方即少年羅○○等人揮舞、叫
    囂及揮砸到場之自小客車，並由乙○○指示少年鄭○○及潘○○2
    人分持乙○○持有之如附表一編號1、2所示之制式手槍各1枝
    （各裝填如附表一編號3之⑴所示子彈部分），當場對空鳴槍
    警告，對方即少年羅０辰及屈孟勳等多人聽聞槍響而害怕，
    立即駕車逃離現場。嗣後，現場附近之民眾因聽聞槍響即刻
    報警處理，旋經警方於同年2月23日凌晨1時許，前往系爭重
    劃區現場勘查，當場扣得遺留現場如附表一編號3之⑴所示擊
    發子彈後之彈頭或彈殼，及編號4至6所示之物；再於同年2
    月23日晚間11時39分許，經不知情之陳○○同意，至位於臺中
    市○區○○街00號4樓之少年鄭○○居所執行搜索，扣得如附表一
    編號1所示手槍及及編號3之⑵所示之子彈；又於同年2月24日
    凌晨0時36分許，持檢察官拘票將乙○○予以拘提到案，並於
    同日晚間8時50分許，由乙○○偕同員警至苗栗縣○○鎮○○路00
    號旁草欉內，扣得如附表一編號2所示之手槍；更於同年4月
    13日上午11時20分許，警方經乙○○同意至上址處所執行搜索
    ，扣得如附表一編號4所示之空氣槍，始循線查獲上情。
三、案經臺灣臺中地方檢察署（下稱臺中地檢署）檢察官指揮臺
    中市政府警察局第三分局調查後報請臺中地檢署檢察官偵查
    起訴。
    理  由
一、本判決下列所引用之被告乙○○（下稱被告）以外之人於審判
    外之言詞或書面陳述等供述證據，檢察官、被告及其辯護人
    均同意有證據能力（見本院卷第116頁），且迄至本院言詞
    辯論終結前，亦均未聲明異議，本院審酌各該供述證據作成
    時之情況，並無違法不當情事，且認為以之作為證據應屬適
    當，依刑事訴訟法第159條之5規定，均得作為證據。其餘所
    引用之非供述證據部分，檢察官、被告及其辯護人亦均不爭
    執證據能力，亦查無違反法定程序取得情形，自有證據能力
    。
二、本院之判斷：
甲、寄藏槍彈部分：　　
  ㈠被告於上揭時、地，將友人許元榕委託寄放之具有殺傷力之
    如附表編號1至3所示手槍、子彈，予以收受而藏放其住處等
    情，業據被告於警偵訊及本院審理中坦承不諱（偵卷第18-2
    3、147-149、170頁；他卷二第199-206頁、227-231；本院
    卷第30、110、164、168頁），亦有搜索扣押筆錄、扣押物
    品目錄表、收據（他卷一第21-27頁；他卷二第133-139頁；
    偵卷第35-41、265-271頁）、自願受搜索同意書（偵卷263
    頁、【槍枝編號G6】台中市政府警察局槍支初步檢視報告表
    、初檢照片（偵卷第43-51頁）、蒐證照片（偵卷第53-59頁
    ）、【槍枝編號G4】台中市政府警察局槍支初步檢視報告表
    、初檢照片（偵卷第61-69頁）、刑事案件證物採驗紀錄表
    （偵卷第71頁）、搜索照片（偵卷第273-275頁）、110年度
    槍保字第84、85號扣押物品清單（①手槍：槍枝編號0000000
    000號、②空氣槍：槍枝編號：0000000000號）（少連偵卷第
    291、305頁）、110年度彈保字第68號扣押物品清單（非制
    式彈殼1顆）（少連偵卷第319頁）在卷可憑。
  ㈡又扣案如附表編號1至3所示之手槍、子彈，均經送請內政部
    警政署刑事警察局結果如下：
　　1、手槍1支（槍枝管制編號0000000000號）經鑑定後，研判
       係口徑9×19mm制式手槍，為美國BERETTA廠92FS型，槍號
       遭磨滅，經以電解腐蝕法重現結果，因磨滅過深無法重
       現，槍管內具6條右旋來復線，擊發功能正常，可供擊發
       同口徑制式子彈使用，具殺傷力；且就試射之彈頭、殼
       ，經與如附表編號3之⑴所示彈殼2顆、彈頭1顆比對結果
       ，其彈底特徵紋痕及彈頭來復線特徵紋痕均相吻合，認
       均係該槍枝所擊發等情，此有內政部警政署刑事警察局
       刑鑑字第1100024047號鑑定書及照片存卷可稽（見偵卷
       第317-318頁）。
　　2.次者，扣案之手槍1枝(槍枝管制編號：0000000000號)經
      鑑定後，研判係口徑9x19mm制式手槍，為義大利BERETTA
      廠92FS型，槍號遭磨滅，經以電解腐蝕法重現結果，因磨
      滅過深無法重現，槍管內具6條右旋來復線，擊發功能正
      常，可供擊發同口徑制式子彈使用，具殺傷力；又扣案之
      子彈1顆經鑑定結果，認係非制式子彈，由金屬彈殼組合
      直徑8.9mm金屬彈頭而成，經試射，可擊發，具殺傷力等
      情，此有內政部警政署刑事警察局刑鑑字第1100024046號
      鑑定書及照片、鑑定方法說明（偵卷第319-324頁）第000
      0000000號鑑定書（偵卷第325-330頁）在卷可憑。據上，
      被告前揭此部分之自白與事實相符，洵足認定。
乙、攜帶兇器聚眾施以強暴部分：
　㈠被告於上揭時、地，以手機上內建微信之「支援」群組，號
    召上開少年潘○○等人及成年人莊博安等人，各攜帶對於人之
    生命、身體或安全具有危害之前開槍彈、球棒，並搭乘上開
    車輛前往公眾得自由出入之系爭重劃區聚集後，對少年羅○○
    等人駕車亦至系爭重劃區之際，被告及少年○○等人各持上開
    球棒揮打或持槍對空射擊，而施以強暴之行為，業據被告於
    警偵訊及本院審理中坦認不諱（偵卷第18-23、147-149、17
    0頁；他卷二第199-206頁、227-231；本院卷第30、110、16
    4、168頁），且經證人莊博安（他卷一第11-14、263-266頁
    ）、屈孟勳（他卷一第269-271頁）、廖家祥（他卷一第273
    -276頁）、張凱荃（他卷一第285-287頁）、林柏伸（他卷
    一第289-292頁）、游濬嘉（他卷一第293-297頁）、蘇煒鈞
    （他卷一第299-304頁）、鄭偉哲（他卷一第305-309頁）、
    張桓瑜（他卷一第311-318、323-326頁）、潘緯杰（他卷二
    第3-8、19-23頁；偵卷第203-207頁）、張烈（他卷二第85-
    89、99-102頁）、周佑庭（他卷二第163-167 、187-190頁
    ）、陳姜玖（偵卷第73-74頁）、鍾琦君（少連偵卷第235-2
    36頁）、蘇卓禮（少連偵卷第237-238頁）等人於警詢或偵
    訊中，及證人即少年林○○（他卷一第235-239、251-253頁）
    、潘○○（他卷二第27-33、41-44頁；偵卷第213-219頁；少
    連偵卷第187-193頁）、證人羅○辰（他卷二第59-63、79-81
    頁）、鄭○○（他卷二第105-113、127-129、155-160頁；少
    連偵卷第145-147頁；偵卷第177-185 頁）、陳○○（偵卷第8
    5-87頁）等人就上開被告召集聚眾而施以強暴之過程，分別
    於警詢或偵訊中證述明確。
　㈡此外，復有偵查報告（他卷一第7-10頁）、監視器畫面翻拍
    照片、現場照片（他卷一第15-19頁）、搜索扣押筆錄、扣
    押物品目錄表、扣押物品收據（他卷一第21-27頁）、110報
    案記錄單及重大刑案通報單（他卷一第29-31頁）、手機上
    群組「支援」之訊息對話畫面翻拍照片（他卷一第33-55頁
    ）、監視器畫面翻拍照片及6981-P6車輛詳細資料報表（698
    1-P6車輛照片）（他卷一第57-59頁）、監視器畫面翻拍ALX
    -6337、RCF-3253之車輛照片及RCF-3253車輛詳細資料報表
    （他卷一第69、75、77頁）、監視器畫面翻拍BEU-7519車輛
    照片及車輛詳細資料報表（他卷一第79、81頁）、監視器畫
    面翻拍BLK-7330車輛照片及車輛詳細資料報表（他卷一第93
    、95頁）、監視器畫面翻拍BCW-2302車輛照片及車輛詳細資
    料報表（他卷一第119、121頁）、監視器畫面翻拍BFC-7151
    車輛照片及車輛詳細資料報表（他卷一第129、131頁）、監
    視器畫面翻拍BEW-7326車輛照片及車輛詳細資料報表（他卷
    一第141、143頁）、監視器畫面翻拍BHB-0101車輛照片及車
    輛詳細資料報表（他卷一第151、153頁）、監視器畫面翻拍
    BHH-7778車輛照片及車輛詳細資料報表（他卷一第161、163
    頁）、監視器畫面翻拍6819-A3車輛照片及車輛詳細資料報
    表（他卷一第177、179頁）、監視器畫面翻拍ATL-0298車輛
    照片及車輛詳細資料報表（他卷一第193、195頁）、監視器
    畫面翻拍RCY-5803車輛照片及車輛詳細資料報表（他卷一第
    209、211頁）、監視器畫面翻拍AXZ-9201車輛照片及車輛詳
    細資料報表（他卷一第213、215頁）、AXD-0978、9829-VF
    車輛詳細資料報表（他卷一第217、229頁）、張桓瑜手機畫
    面翻拍照片（他卷一第319-320頁）、指認犯罪嫌疑人紀錄
    表、指認照片、真實姓名對照表（他卷一第241-247、277-2
    83頁；他卷二第9-13、33-37、115-121頁；偵卷第151-153
    、191-193、221-223、251-253頁）、員警職務報告及偵查
    報告（他卷二第49-50頁；偵卷第93-96頁）、手機畫面翻拍
    照片（他卷二第65-71頁）、羅○○與綽號「南區阿翔」對話
    譯文及「南區阿翔」之指認照片（他卷二第73-75頁）、陳
    姜玖與周佑廷之自願受搜索同意書（他卷二第131、171頁）
    、現場照片（他卷二第141-151頁）、偵查報告（他卷二第2
    35-249頁）、通聯調閱查詢單（他卷二第257-273頁）；現
    場照片（偵卷第33-34）、現場蒐證及扣案物品照片（第273
    -275 頁）、內政部警政署刑事警察局刑鑑字第0000000000
    號鑑定書（經研判係非制式空氣槍，以填充氣體為發射動力
    ，經以金屬彈丸測試3次，其中彈丸(直徑5.994mm、質0.881
    g)最大發射速度為68.9公尺/秒，計算其動能為2.09焦耳，
    換算其單位面積動能為7.40焦耳/平方公分）及照片、鑑定
    方法說明（偵卷第325-330頁）等件在卷可憑。據上，堪認
    被告就此部分之自白與事實相符。
丙、綜上所述，本件事證明確，被告所為上揭寄藏槍枝及攜帶兇
    器聚眾施以強暴之犯行，均堪認定，應依法論罪科刑。　　
三、論罪科刑：
  ㈠按寄藏與持有之界限，應以持有即實力支配係為他人或為自
    己而占有管領為判別準據，寄藏之犯罪，於受人委託代為保
    管而持有之際，即已成立，不以另有完成藏匿行為為必要，
    其犯罪之完結繼續至寄藏行為終了時止(最高法院95年度台
    上字第3978號判決意旨參見)。刑法第149 條、第150 條係
    以「在公共場所或公眾得出入之場所有「聚集三人以上」之
    行為資為構成要件，即指行為人無論在何處（遠端或現場）
    、以何一聯絡形式（面談、電子通訊、網路或社群軟體等）
    ，或以主動與被動參與，抑或事前約定或臨時起意，而達三
    人以上之相聚集合之行為，均屬本條所稱聚集行為，但非指
    單純指三人以上「同時在場」之客觀狀態而言。換言之，經
    由自己主動聯繫、邀約他人，或者自己受他人邀約、召喚後
    ，彼等共同或分別前往同一公共或公眾得出入之場所，並匯
    聚一起，且集合人數達三人以上。又此行為人對於其等聚集
    行為中，施以強暴脅迫之行為，客觀上確已造成公眾或他人
    之危害、恐懼不安，且行為人主觀上預見其等行為將造成公
    眾或他人之危害、恐懼不安，即當構成刑法第150條公然聚
    眾施強暴脅迫罪。查被告糾集共犯少年潘○○等人至上址處所
    為其聲張助勢，此有上揭群組「支援」訊息對話畫面翻拍照
    片可憑，且被告及共犯少年潘○○等人分持槍械、球棒前往案
    發現場，並實際上持球棒揮打或持槍射擊子彈等情，是認被
    告召集上開共犯少年潘○○等多人至上開場所，即屬首謀，又
    於聚集施以強暴過程中，主觀上已有對他人造成恐懼或危害
    之認識或故意，並已影響人民安寧及對公共秩序有顯著危害
    甚明。
  ㈡核被告所為事實一部分，係犯槍砲彈藥刀械管制條例第7條第
    4條之未經許可，寄藏制式手槍罪及同條例第12條第4項之未
    經許可，寄藏子彈罪。所為事實二部分，係犯刑法第150條
    第2項第1款、第1項後段之意圖供行使之用而攜帶兇器，首
    謀在公眾得出入之場所聚集3人以上施以強暴罪。其次，就
    查獲被告上開槍彈部分，公訴人認為係成立未經許可，持有
    手槍、子彈罪乙節，惟據被告供述上開槍彈來源，係許元榕
    於於107年8、9月間，至位於臺中市五權西路二段之其住處
    ，將上開槍彈一起寄放在伊這邊，許元榕死亡後，其就將上
    開槍彈一直放著等情（見本院卷第168-169頁），是認本件
    所查獲上開槍彈，係許元榕寄交被告收藏而持有中，核與被
    告單純係為自己持有，容有差異，但此部分與起訴法條仍屬
    相同，本院自無須另變更起訴法條，逕予變更罪名即可，且
    經本院當庭告知被告有上開罪名之適用，一併為辯論，程序
    上，已足保障被告訴訟上權利，附此陳明。另刑法第150條
    第1項之罪，係為保護社會整體秩序、安全，屬於國家法益
    ，並非個人法益，縱行為人以強暴脅迫之客體有數人，惟侵
    害國家法益仍屬單一，僅成立單純一罪，故被告與少年潘○○
    等人同時對少年羅○○或其他同車到系爭重劃區現場之人員，
    施以強暴，僅祇成立單純一罪。又公訴人移送併辦部分，與
    本案起訴之犯罪事實相同，為同一案件，基於審判不可分原
    則，本院自得一併審理判決。
  ㈢共同正犯：
　　又刑法第150條第2項第1款、第1項後段之犯罪構成要件，須
    聚集三人以上，性質上屬於聚合犯，並應以在場共同實施或
    在場參與分擔實施犯罪之人為限，故被告與上開少年潘○○等
    人及成年人莊博安等人間，均在場參與實施上開犯行，彼等
    間有犯意聯絡及行為分擔，應論以共同正犯；但依刑法條文
    有「結夥三人以上」者，其主文之記載並無加列「共同」之
    必要，參照最高法院79年度台上第4231號判決意旨，是本條
    文以「聚集三人以上」為構成要件，應為相同解釋，方為適
    論。
　㈣刑之加重：
　　1.另犯刑法第150條第1項之在公眾得出入之場所聚集實施強
      暴罪前項之罪，而有之情形者，得加重其刑至二分之一：
      意圖供行使之用而攜帶兇器或其他危險物品犯之。因而
      致生公眾或交通往來之危險。同條第2項定有明文。是上
      開得加重條件，屬於相對加重條件，並非絕對應加重條件
      ，是以，事實審法院依個案具體情狀，考量當時客觀環境
      、犯罪情節及危險影響程度、被告涉案程度等事項，綜合
      權衡考量是否有加重其刑之必要性。查被告及少年潘○○等
      人到達案發現場，即分持球棒、槍枝下車，持球棒揮打，
      另指派少年潘○○、鄭○○持槍射擊子彈，而施以強暴之行為
      。是本案被告前揭所為，乃事後另起意攜帶之上開兇器之
      球棒、槍彈為此犯罪之強暴手段之實施，嚴重影響人民安
      寧及危害公共秩序，本院認有依前揭規定予以加重其刑之
      必要，依法加重其刑。
　　2.查被告於行為時係成年人，有被告個人戶籍資料查詢結果
      可查（見本院卷第21頁），而共犯之少年潘○○(93年3月生)
      、鄭○○(93年8月生)、吳○○(92年6月生)、黃○○(92年9月生
      )、蔡○○(92年10月生)、林○○(92年10月生)、柯○○(92年12
      月生)、張○○(92年11月生)、林○○(93年6月生)、林○○(93
      年5月生），於本案犯罪時即110年2月22日，均為12歲以
      上未滿18歲之少年，此有前揭少年警詢筆錄之年籍資料欄
      可據，而少年潘○○等人開車到達案發現場均下車與被告會
      合，並將扣案之手槍交給少年潘○○、鄭○○，此據被告於前
      揭供述明確，且被告與少年潘○○、鄭○○已認識一、二年，
      被告常帶渠等2人去唱歌等情，業據證人潘○○、鄭○○證述
      在卷（偵卷第173、215頁），是認被告與少年潘○○、鄭○○
      既認識一、二年，而前往現場少年，大多與少年潘○○、鄭
      ○○之年紀相仿之人，此有上揭現場監視器錄影畫面翻拍照
      片可考，故被告應知悉共犯即上開少年潘〇皓等人，均為
      未滿18歲之少年，而與12歲以上未滿18歲之少年潘○○等人
      共同為此攜帶兇器聚眾施以強暴之犯罪，自應依兒童及少
      年福利與權益保障法第112條第1項前段規定，加重其刑。
  ㈤想像競合犯:
　　被告未經許可，同時寄藏制式手槍及子彈之行為，係一寄藏
    行為同時觸犯上開2罪（最高法院82年度台上字第5303號判
    決意旨參照），為想像競合犯，依刑法第55條規定，從一重
    之未經許可，寄藏制式手槍罪。
  ㈥未經許可持有槍枝、子彈罪，其持有之繼續乃行為之繼續，
    至持有行為終了時，均論以一罪，不得割裂。若持有之後以
    之犯他罪，兩者間關係，應視其開始持有之原因、動機或目
    的為斷。如於非法持有槍枝、子彈行為繼續中另起意犯罪，
    應以數罪併罰論處（最高法院104年度台上字第1125號判決
    意旨參照）。被告於107年8、9間某日起，即開始寄藏上開
    槍彈，嗣後於110年2月22日，因與少年羅○○發生爭執，方另
    行起意攜帶上開球棒、槍彈之兇器，且聚眾施以強暴之犯行
    ，故被告所犯上開非法寄藏制式手槍及攜帶兇器施以強暴之
    2罪，其犯意各別，侵害法益不同，行為互殊，應予分論併
    罰。
  ㈦爰審酌被告係年紀約29歲之成年人，明知槍彈對於人之生命
    、身體或安全具有重大殺傷力或相當危害性之兇器，實屬我
    國嚴禁管制之物品，非經許可，不得隨意持有、寄藏，竟受
    許元榕委託保管如附表編號1至3所示槍彈而恣意收受藏放，
    對社會治安、秩序足以造成相當危險；況且，只為友人潘承
    澤與少年羅○○間之債務糾紛，而與羅○○互起爭執，即意氣用
    事，透過微信群組糾眾持槍械球棒前往與對方羅○○等相互鬧
    事，並在現場持球棒揮打或持槍彈射擊，已致使現場他人畏
    怖、驚嚇逃離，更驚擾附近住民擔心治安或危害公共安全而
    報警，此有前揭系爭重劃區之現場監視器錄影翻拍照片可查
    ，已對該公共安全秩序造成危害或重大影響，所為確實不該
    ，應予相當非難；另衡以其為本案犯行前，尚無犯罪前科之
    紀錄（嗣後於109年間，因妨害公務案件，經本院109年度中
    簡字第2913號判處拘役40日確定），素行尚可，但聚集人數
    眾多及持槍彈對空射擊，所幸現場無人受傷，兼衡以其等犯
    罪之動機、目的、手段，及被告自述：其高中畢業，從事餐
    飲業工作，擔任廚師及服務員，月入約25000元，家庭經濟
    狀況小康等語（本院卷第169頁），及其犯後始終坦承犯行
    之良好態度等一切情狀，量處如主文所示之刑，並就罰金部
    分諭知如易服勞役之折算標準，以示懲儆。本院並審酌被告
    寄藏槍枝之期間非短暫、攜帶兇器聚眾持槍射擊而為強暴之
    手段、方式、具體危害公安秩序與程度、對被告懲戒與教化
    預期效用及比例原則，定如主文所示應執行之刑。
四、沒收部分
  ㈠扣案如附表編號1、2所示之槍枝，係被告非法寄藏之槍枝，
    均具有殺傷力，已詳認如前，均屬違禁物，依刑法第38條第
    1 項之規定，均宣告沒收。至於附表編號3所示之子彈，因
    已遭射擊或送鑑定試射後，因彈藥經擊發而燃燒殆盡，裂解
    成為彈頭或彈殼，已不具殺傷力之子彈性質與作用，自不予
    沒收諭知，附此敘明。
  ㈡扣案如附表編號4所示空氣槍，雖未達雷同槍枝之殺傷力程度
    ，但仍有槍枝外型及某程度動力，詳如前述，惟係被告所有
    並指示潘〇皓攜帶至案發現場以供其等預備使用之物，業據
    被告坦認在卷（他卷二第228-229頁；本院卷第30-31頁），
    亦經證人潘○○於警詢中證述明確（見他卷二第28-33頁），
    應依刑法第38條第2項前段規定，宣告沒收。又扣案之附表
    編號5至6所示之物，均係被告與共犯少年潘○○等人共有供其
    等在案發現場預備使用之物，亦據被告供認在卷（本院卷第
    33頁），依刑法第38條第2項前段規定，均宣告沒收。另如
    附表編號9所示之手機（含該門號SIM卡1枚）為被告所有且
    供其聯絡上開共犯到案發現場聚集之犯罪所用之物，此據被
    告供承明確（見本院卷第30頁），雖未扣案，仍應依刑法第
    38條第2項前段規定，宣告沒收，於全部或一部不能沒收或
    不宜執行沒收時，追徵其價額。
  ㈢至於扣案附表編號7、8所示之物，均非被告所有之物，亦無
    證據與本案犯罪有關聯，本院自不得宣告沒收，末此敘明。
據上論斷，依刑事訴訟法第299條第1項，槍砲彈藥刀械管制條例
第7條第4項、第12條第4項，兒童及少年福利與權益保障法第112
條第1項前段，刑法第11條、第28條、第150條第2項第1款、第1
項後段、第55條、第42條第3項前段、第51條第5款、第38條第1
項、第2項前段，刑法施行法第1條之1第1項，判決如主文。
本案經檢察官胡宗鳴提起公訴，檢察官甲○○、丙○○到庭執行職務
。
中　　華　　民　　國　 110　　年　10 　　月　　12　　日
                  刑事第一庭  審判長法  官  李進清
                                    法　官  路逸涵
                                    法  官　張德寬
以上正本證明與原本無異。
如不服本判決應於收受送達後20日內向本院提出上訴書狀，並應
敘述具體理由；其未敘述上訴理由者，應於上訴期間屆滿後20日
內向本院補提理由書（均須按他造當事人之人數附繕本）「切勿
逕送上級法院」。　　　
                                    書記官　黃麗靜
中　　華　　民　　國　 110　　年　10 　　月　　12　　日
附錄本案論罪法條全文：
槍砲彈藥刀械管制條例第7條
未經許可，製造、販賣或運輸制式或非制式火砲、肩射武器、機
關槍、衝鋒槍、卡柄槍、自動步槍、普通步槍、馬槍、手槍或各
類砲彈、炸彈、爆裂物者，處無期徒刑或7年以上有期徒刑，併
科新臺幣3千萬元以下罰金。
未經許可，轉讓、出租或出借前項所列槍砲、彈藥者，處無期徒
刑或5年以上有期徒刑，併科新臺幣1千萬元以下罰金。
意圖供自己或他人犯罪之用，而犯前二項之罪者，處死刑或無期
徒刑；處徒刑者，併科新臺幣5千萬元以下罰金。
未經許可，持有、寄藏或意圖販賣而陳列第1項所列槍砲、彈藥
者，處5年以上有期徒刑，併科新臺幣1千萬元以下罰金。
意圖供自己或他人犯罪之用，以強盜、搶奪、竊盜或其他非法方
法，持有依法執行公務之人所持有之第1項所列槍砲、彈藥者，
得加重其刑至二分之一。
第1項至第3項之未遂犯罰之。

中華民國刑法第150條
在公共場所或公眾得出入之場所聚集三人以上，施強暴脅迫者，
在場助勢之人，處1年以下有期徒刑、拘役或10萬元以下罰金；
首謀及下手實施者，處6月以上5年以下有期徒刑。
犯前項之罪，而有下列情形之一者，得加重其刑至二分之一：
一、意圖供行使之用而攜帶兇器或其他危險物品犯之。
二、因而致生公眾或交通往來之危險。

附表：
編號 物品名稱  數量 所有/共有人 備註  1 義大利BERETTA廠92FS型制式手槍（現場編號G4，管制編號0000000000號  1支 乙○○ （以下編號1至8均扣案中） 經鑑定有殺傷力 2 美國BERETTA廠制式手槍（現場編號G6，管制編號0000000000號）  1支 同上 經鑑定有殺傷力 3 子彈 ⑴制式子彈（已擊發，扣得彈殼2顆） 共3顆 同上 1.均有殺傷力 2.均已擊發   ⑵非制式子彈1顆（現場編號G5，經試射可擊發）    4 空氣槍(管制編號：0000000000號）  1支  經鑑定不具殺傷力，但攜帶現場供犯罪所用 5 金屬球棒  6支   6 木質球棒  2支   7 黑色手提包  1個 不詳之人 非乙○○所有 8 張０謙之國民身分證  1張 張０謙  9 iphone手機 （含門號0000-000000號SIM卡1枚）  1支 乙○○ 未扣案